臺灣臺北地方法院刑事判決　　　　　　　　　　　　　九十年度訴字第一一二四號
　　公　訴　人　臺灣臺北地方法院檢察署檢察官
　　被　　　告　丁○○
　　指定辯護人　甲○公設辯護人
右列被告因偽造有價證券等案件，經檢察官提起公訴（九十年度偵緝字第八三八號）
，甲○判決如左：
    主  文
丁○○意圖供行使之用，而偽造有價證券，累犯，處有期徒刑參年貳月。偽造之票號
ＹＣ0000000號支票壹張沒收。
    事  實
一、丁○○前於民國八十六年間違反麻醉藥品管理條例案件，經台灣板橋地方法院判
    處有期徒刑五月，由台灣高等法院駁回其上訴確定，於八十八年十月二十六日執
    行完畢。詎猶不知悔改，竟於八十九年五月間某日，在不詳處所，拾獲乙○○遺
    失，付款人為台北銀行永春分行、帳號八一五八五號、票號ＹＣ0000000
    號，已蓋妥發票人旭麟實業有限公司（以下簡稱旭麟公司）、代表人乙○○印章
    之空白支票一紙，竟意圖為自己不法之所有，以變易持有為所有之意思予以侵占
    入己；復意圖供行使之用，於不詳時、地，偽填票面金額新台幣（下同）十六萬
    八千五百元、發票日八十九年五月二十九日，而偽造該紙支票，並於同年月三十
    日持上開支票至台北銀行萬華分行提示以行使，經發現上開支票之發票人印章係
    旭麟公司之估價用章，並非支票之印鑑章，乃發覺上情。
二、案經台北縣警察局新店分局報告台灣台北地方法院檢察署檢察官偵查起訴。
    理  由
一、訊據被告丁○○固供承上開支票之金額、發票日係其填寫，並持至台北銀行萬華
    分行提示之事實，惟矢口否認有何偽造有價證券等犯行，辯稱：乙○○之子丙○○曾向其借錢，有時一起至酒店喝酒欠其酒錢，上開支票是丙○○交付其作為償
    還債務之云云。經查：上開支票係乙○○於八十九年五月間某日，在不詳處所遺
    失乙情，業據被害人乙○○指述綦詳，證人丙○○亦證稱：其未與被告喝酒、打
    牌，亦未積欠被告債務，上開支票並非其交予被告，亦未授權被告填寫金額等語
    明確。被告雖辯稱上開支票是丙○○交付其作為償還債務云云，惟其於偵查中供
    稱：「他（指丙○○）欠我錢，約十萬元，後因我缺錢，他兒子（指丙○○）拿
    空白支票給我，金額叫我自己填，因我自己缺六萬元，所以我就填了十六萬八千
    五百元」云云，於甲○審理時則供稱：「．．．丙○○陸續欠我錢，共欠十六萬
    八千五百元」云云，前後供述已見矛盾，且被告辯稱丙○○向其借錢，並欠其酒
    錢云云，惟其對於何時、地借錢予丙○○，何時、地與丙○○喝酒、打牌，所借
    金額各為多少等情，均無法敘明，亦自承並無何相關借據、人證、物證等可供調
    查，是其空言否認犯行，顯不足採。此外，復有上開支票、退票理由單、掛失止
    付票據提示人資料查報表、票據掛失止付通知書、遺失票據申報書等影本附卷可
    稽，本件事證明確，被告聲請測謊核無必要，其犯行堪予認定。
二、按支票上之金額、發票日係屬票據行為要件中之絕對必要記載事項，支票上若不
    為此項記載，票據行為尚未完成，即非屬有價證券，被告於上開已完成發票人記
    載之支票上偽填票面金額、發票日，以完成票據行為中之絕對必要記載事項，屬
    偽造有價證券行為。核被告所為，係犯刑法第二百零一條第一項之偽造有價證券
    罪及第三百三十七條之侵占遺失物罪。被告行使偽造有價證券之低度行為，為偽
    造有價證券之高度行為所吸收，不另論罪。被告所犯侵占遺失物罪與偽造有價證
    券罪間，有方法結果之牽連關係，為牽連犯，應依刑法第五十五條之規定，從一
    重之偽造有價證券罪處斷。被告前於八十六年間違反麻醉藥品管理條例案件，經
    台灣板橋地方法院判處有期徒刑五月，由台灣高等法院駁回其上訴確定，於八十
    八年十月二十六日執行完畢，有台灣高等法院檢察署刑案紀錄簡覆表附卷可稽，
    其於五年以內再犯本件最重本刑為有期徒刑以上之罪，為累犯，應依刑法第四十
    七條之規定，加重其刑。爰審酌被告之犯罪動機、目的、手段、品行、所生危害
    及犯罪後之態度等一切情狀，量處如主文所示之刑。偽造之票號ＹＣ00000
    00號支票一張係偽造之有價證券，應依刑法第二百零五條之規定，不問屬於犯
    人與否，宣告沒收之。
據上論斷，應依刑事訴訟法第二百九十九條第一項前段，刑法第二百零一條第一項、
第三百三十七條、第五十五條、第四十七條、第二百零五條，罰金罰鍰提高標準條例
第一條前段，判決如主文。
本案經檢察官邱舜韶到庭執行職務。
中      華      民      國    九十一    年      三      月      七      日
                                    臺灣臺北地方法院刑事第七庭
                                        法  官  蕭  清  清
右正本證明與原本無異。
如不服本判決，應於判決送達後十日內向甲○提出上訴狀(應抄附繕本)。告訴人
或被害人如對於本判決不服者，應具備理由請求檢察官上訴，其上訴期間之計算
係以檢察官收受判決正本之日期為準。
            書記官  劉  麗  英
中      華      民      國   九十一     年      四      月       三     日
附錄本案論罪科刑法條全文
刑法第二百零一條
意圖供行使之用，而偽造、變造公債票、公司股票或其他有價證券者，處三年以上十
年以下有期徒刑，得併科三千元以下罰金。
行使偽造、變造之公債票、公司股票或其他有價證券，或意圖供行使之用，而收集或
交付於人者，處一年以上七年以下有期徒刑，得併科三千元以下罰金。
刑法第三百三十七條
意圖為自己或第三人不法之所有，而侵占遺失物、漂流物或其他離本人所持有之物者
，處五百元以下罰金。
